最　高　行　政　法　院　裁　定
　　　　　　　　　　　　　94年度裁字第00952號
聲　請　人　甲○○
上列聲請人因就業服務法事件，對於中華民國93年9月9日本院
93年度裁字第01129號裁定，聲請再審。本院裁定如下：
　　主  文
再審之聲請駁回。
再審訴訟費用由聲請人負擔。
　　理  由
一、按當事人對於本院所為裁定聲請再審，必須原裁定具有行政
    訴訟法第273條第1項、第2項所列情形之一者，始得為之。
    而該條第1項第1款所謂「適用法規顯有錯誤」係指確定裁定
    所適用之法規顯然不合於現行法律規定，或與司法院現尚有
    效之大法官會議之解釋、或現存有效之判例顯然違反者而言
    ，本院62年判字第610號著有判例。
二、本件聲請人原聘僱菲律賓籍外勞EMELIA B.BAGGAY一名從事
    家庭監護工之工作，於84年9月1日入境，嗣該名外勞於85年
    6月9日連續曠職三日失去聯繫，嗣經台北市政府警察局士林
    分局尋獲，並於89年3月8日遣送出境，其收容期間之伙食費
    新台幣（以下同）2,900元經相對人行政院勞工委員會以89
    年4月18日台89勞職外字第0300006號函通知聲請人繳交，聲
    請人未依限繳交，相對人乃自聲請人繳納之保證金28,020元
    中直接扣抵該項費用，並將賸餘保證金25,120元以89年9月
    15日台89勞職外字第0628584號函檢附國庫支票退還聲請人
    。嗣聲請人以該名外勞逃亡四年期間，其非法收容人除應負
    法律責任外，並應負擔該名外勞遣返所需費用，向相對人請
    求退還扣除之保證金2,900元。相對人則以89年11月9日台89
    勞職外字第0221115號函復略以依就業服務法第55條規定，
    聲請人聘僱之外國人既經警察機關依法遣送，其衍生之收容
    費為聲請人所必須承擔，其由聲請人繳交之保證金中予以扣
    抵，並無不合，至該名外國人逃逸期間是否有非法雇主予以
    接濟，當由司法機關依法調查或訴追其法律上責任，非行政
    機關所能干預，而否准聲請人之請求。聲請人不服，提起訴
    願經駁回後，乃向臺北高等行政法院起訴請求撤銷訴願決定
    及原處分，該院以91年度簡字第395號判決駁回。聲請人不
    服，提起上訴，復經本院以其上訴並無所涉及之法律見解具
    有原則性，以93年度裁字第1129號裁定（下稱原裁定）駁回
    。
三、再審意旨略謂：原處分公然違反行政程序法第4條、第5條、
    第7條、第8條、第43條等規定，而原裁定竟視若無睹，聲請
    人並非行為時就業服務法第55條第3項所稱之「雇主」，相
    對人縱容在逃外勞之非法收容人、非法雇主，讓已經不是雇
    主之聲請人自動捲入，以掩飾相對人違法失職之事實，原裁
    定適用法規顯有錯誤云云。
四、經查原裁定以聲請人於前程序對臺北高等行政法院91年度簡
    字第395號判決提起上訴，僅就原審取捨證據、認定事實之
    職權行使，指摘原審判決違誤，然並無所涉及之法律見解具
    有原則性，依行政訴訟法第235條規定，其上訴不應許可，
    而予裁定駁回。經核與該案應適用之現行法規不相違背，亦
    無牴觸解釋、判例之情形，自無行政訴訟法第273條第1項第
    1款適用法規顯有錯誤之再審理由。再審聲請意旨無非指摘
    原處分如何違法及就聲請人非行為時就業服務法第55條第3
    項之「雇主」等實體事項為爭執，難據為原裁定適用法規顯
    有錯誤之論據。其再審之聲請為無理由，應予駁回。
五、依行政訴訟法第283條、第278條第2項、第104條、民事訴訟
    法第95條、第78條，裁定如主文。
中    華    民    國    94    年    5    月    26     日
                  第五庭審判長法  官　趙　永　康
                              法  官　鄭　淑　貞
                              法  官　黃　淑　玲
                              法  官　侯　東　昇
                              法  官　林  文  舟
以  上  正  本  證  明  與  原  本  無  異
中    華    民    國    94    年    5    月    27     日
　　　　　　　　　　　　　　　書記官　阮　桂　芬
